【裁判字號】    90,易,172
【裁判日期】    900412
【裁判案由】    違反電子遊戲場業管理條例等
【裁判全文】
臺灣宜蘭地方法院刑事判決                            九十年度易字第一七二號
    公  訴  人  臺灣宜蘭地方法院檢察署檢察官
    被      告  甲○○○
右列被告因違反電子遊戲場業管理條例等案件，經檢察官提起公訴（八十九年度偵字
第三四一三號、第三四二三號），本院判決如左：
    主  文
甲○○○共同連續在公眾得出入之場所賭博財物，處罰金伍千元，如易服勞役以佰
元折算壹日。緩刑貳年。
扣案「小瑪莉」電動賭博機具壹檯（含ＩＣ板壹片）及機具內賭資陸拾元均沒收。
    事  實
一、甲○○○自民國八十九年九月下旬某日起，與游志信（未據起訴）基於共同賭博
    之犯意聯絡，由游志信在其設於宜蘭縣蘇澳鎮○○路十四號「知影檳榔攤」之公
    眾得出入之場所內，擺設「小瑪莉」電動賭博機具一檯，並連續以之與不特定之
    賭客賭博財物。其賭博方式為賭客每次需投入新臺幣（下同）五元為賭注押注水
    果圖形，輸者由機具沒收投入之金額，贏者則依機具設定之比例獲取現金。嗣於
    同年十一月十五日十四時二十分許為警前往查獲，並扣得上揭機具一檯（含ＩＣ
    板一塊）及機具內之賭資六十元。
二、案經宜蘭縣政府移送暨宜蘭縣警察局蘇澳分局報告臺灣宜蘭地方法院檢察署檢察
    官偵查起訴。
    理  由
一、右揭事實業據被告於警訊及本院審理時坦承不諱，復有現場照片二幀暨上開「小
    瑪莉」電動賭博機具一檯（含ＩＣ板一塊）及機具內之賭資六十元扣案可證。本
    件事證明確，應予依法論科。
二、核被告所為，係犯刑法第二百六十六條前段在公眾得出入之場所賭博財物罪。又
    被告與游志信基於共同賭博之犯意聯絡及行為分擔，為共同正犯。其連續多次賭
    博犯行，時間緊接，所犯構成要件相同，顯係基於概括犯意為之，應依刑法第五
    十六條連續犯之規定論以一罪，並加重其刑。爰審酌被告智識程度非高，對法令
    規章之瞭解程度亦稱薄弱，擺設「小瑪莉」電動賭博機具一檯之期間短暫，對社
    會治安影響甚微，且其素行良好，犯後坦承犯行，態度尚佳，及其動機、目的、
    手段等一切情狀，酌情量處如主文所示之刑，並諭知易服勞役之折算標準，以資
    警懲。末查被告前未曾受有期徒刑以上之刑之宣告，有臺灣高等法院被告全國前
    案紀錄表一份存卷可稽，因其一時失慮，誤罹刑典，信其經此偵審程序及科刑之
    判決，應能知所警惕而無再犯之虞，本院認被告所受宣告之刑，以暫不執行為適
    當，爰併予宣告緩刑二年，用啟自新，以觀後效。扣案「小瑪莉」電動賭博機具
    一檯（含ＩＣ板一片）及機具內賭資六十元，為當場賭博之器具及在賭臺處之財
    物，依刑法第二百六十六條第二項之規定，不問屬於犯人與否，均應併予宣告沒
    收。
四、公訴意旨另以：被告明知未辦理電子遊戲場業務之營利事業登記，即於前揭時、
    地擅自與游志信基於共同犯意聯絡而擺設「小瑪莉」電動賭博機具，供不特定人
    打玩之行為，因認其尚涉有違反電子遊戲場業管理條例第十五條規定，應依同條
    例第二十二條論處。惟查，電子遊戲場業管理條例，雖業經總統於八十九年二月
    三日公布並於同日施行，該條例第十五條規定，未經本條例辦理營利事業登記者
    ，不得經營電子遊戲場，違者應依同條例第二十二條規定，處行為人一年以下有
    期徒刑、拘役或科或併科新臺幣五十萬元以上二百五十萬元以下罰金。然該條例
    第三條、第四條亦明定：「本條例所稱電子遊戲場業，指設置電子遊戲機供不特
    定人益智娛樂之營利事業」、「本條例所稱電子遊戲機，指利用電、電子、電腦
    、機械或其他類似方式操縱，以產生或顯示聲光影像、圖案、動作之遊樂機具，
    或利用上述方式操縱鋼珠或鋼片發射之遊樂機具。但未具影像、圖案，僅供兒童
    騎乘者，不包括在內。前項電子遊戲機不得有賭博或妨害風化之設計及裝置，其
    分類如下：一、益智類。二、鋼珠類。三、娛樂類。前項分類標準，由中央主管
    機關定之。」，是所謂電子遊戲場業應辦理營利事業登記者，應係指經營設置益
    智類、鋼珠類、娛樂類之電子遊戲機，供不特定人「益智娛樂」之營利事業，方
    有同條例第十五條、第二十二條之適用，倘行為人所設置之電動機具，係屬賭博
    性之電子遊戲機，則應視其行為是否構成刑法上之賭博罪而予論處，應無更依電
    子遊戲場業管理條例第二十二條處罰之餘地。據此，本件被告在其經營之「知影
    檳榔攤」內，除擺設本件扣案之「小瑪莉」電動賭博機具外，並無其他具有益智
    類、鋼珠類、娛樂類等單純供人益智娛樂之電子遊戲機，此觀卷附宜蘭縣警察局
    蘇澳分局八十九年十一月二十日八九澳警行字第一六二九號函及現場照片二幀自
    明，是揆諸右開規定及說明，本件被告所為應係科以刑法賭博罪之處罰，而無電
    子遊戲場業管理條例之適用餘地。但因起訴書認被告此部分之犯行與前揭有罪部
    分係屬想像競合犯之裁判上一罪關係，爰不另為無罪之諭知，特此述明。
據上論斷，應依刑事訴訟法第二百九十九條第一項前段、刑法第五十六條、第二百六
十六條第一項前段、第二項、第四十二條第二項、第七十四條第一款，罰金罰鍰提高
標準條例第一條前段、第二條，判決如主文。
本案經檢察官林  慧到庭執行職務
中    華    民    國      九十      年        四        月     十二      日
                                臺灣宜蘭地方法院刑事第二庭
                                      法  官
右正本證明與原本無異。
如不服本判決，應於判決送達後十日內，向本院提出上訴狀。（應附繕本）
                                      書記官
中    華    民    國      九十        年    一        月     二        日
附錄本案論罪科刑法條全文
刑法第二百六十六條第一項前段
在公共場所或公眾得出入之場所賭博財物者，處一千元以下罰金。


司法院資訊處製作；財團法人民間司法改革基金會備份。
